【裁判字號】    97,審小上,28
【裁判日期】    970327
【裁判案由】    損害賠償
【裁判全文】
臺灣高雄地方法院民事裁定            97年度審小上字第28號
上  訴  人  甲○○
被上訴人    乙○○○
當事人間損害賠償事件，上訴人對於民國96年12月31日本院高雄
簡易庭96年度雄小字第7587號判決提起上訴，本院裁定如下：
  主  文
上訴駁回。
第二審訴訟費用新臺幣壹仟伍佰元由上訴人負擔。
  理  由
一、按對於小額程序第一審判決之上訴，非以其違背法令為理由
    ，不得為之；又上訴狀內應記載上訴理由，表明下列各款事
    項：(一)原判決所違背之法令及其具體內容；(二)依訴訟資料可
    認為原判決有違背法令之具體事實，民事訴訟法第436 條之
    24第2 項、第436 條之25分別定有明文。又依同法第436 條
    之32第2 項準用同法第468 條、469 條第1 款至第5 款之規
    定，小額程序判決違背法令，係指判決不適用法規或適用不
    當，或有同法第469 條第1 款至第5 款所列情形之一者；至
    同法第469 條第6 款判決不備理由或理由矛盾者，則不在準
    用之列，而不得以此為小額程序上訴之理由。次按上訴人雖
    提出上訴理由書，然其理由書未具體指摘原判決有何違背法
    令之內容及事實，即不具備表明上訴理由之程式，雖原第一
    審法院未依民事訴訟法第436 之32第2 項準用同法第471條
    第1 項之規定，裁定駁回上訴，而將訴訟卷宗送交第二審法
    院，即應由第二審法院裁定駁回其上訴（最高法院73年度第
    2 次民事庭庭長會議決議參照）。
二、上訴意旨略以：原判決先記載「兩造為國小畢業」、「現在
    均無工作、收入」、「兩造名下均有土地及建物」等事實，
    又再斟酌兩造「身分、地位、經濟狀況」，但未記載關於兩
    造「身分」、「地位」、「經濟狀況」之具體內容，顯有判
    決不備理由之違背法令情事等語。
三、經查，上訴意旨指摘原判決有不備理由之情事，惟依民事訴
    訟法第436 條之32第2 項規定，同法第469 條第6 款判決不
    備理由或理由矛盾者，於小額程序不在準用範圍內，亦即該
    項規定非屬小額程序判決違背法令之事由，業敘如前，是上
    訴人以此為由提起上訴，係屬不合法。況且，原判決既已敘
    述兩造之學歷均為國小畢業，現均無工作、收入，及名下皆
    有不動產等情狀，即已具體表明其審究之事實、內容，並無
    判決不備理由之情事；至原判決關於斟酌兩造身分、地位、
    經濟狀況等記載，僅係概括性之補充敘述，尚不得據此遽謂
    有判決不備理由之情形，附此敘明。
四、再按於小額訴訟之上訴程序，法院為訴訟費用之裁判時，應
    確定其費用額，民事訴訟法第436 條之19第1 項、第436 條
    之32第1 項定有明文。本件第二審裁判費用為1,500 元，應
    由上訴人負擔，爰併為裁定如主文第2 項所示。
五、據上論結，本件上訴為不合法，依民事訴訟法第436 之32第
    1 、2 項、第436 條之19第1 項、第444 條第1 項前段、第
    95條、第78 條，裁定如主文。
中    華    民    國    97    年    3     月    27    日
                  民事第二庭  審判長法  官  林紀元
                              法        官  蘇姿月
                              法        官  甯  馨
以上正本係照原本作成。
本裁定不得抗告。
中    華    民    國    97    年    3     月    27    日
                                    書記官  蔡靜雯


司法院資訊處製作；財團法人民間司法改革基金會備份。
